臺灣臺中地方法院刑事判決　　　　　96年度中交簡上字第32號
上　訴　人　臺灣臺中地方法院檢察署檢察官
被　　　告　丙○○
上列上訴人因被告過失傷害案件，不服本院臺中簡易庭九十五年
度中交簡字第二○五七號中華民國九十五年十一月十四日第一審
簡易判決（聲請簡易判決處刑案號：臺灣臺中地方法院檢察署九
十五年度偵字第一八八一一號），提起上訴，本院管轄之第二審
合議庭判決如下：
    主    文
上訴駁回。
    犯罪事實及理由
一、本案經本院審理結果，認原第一審簡易判決認事用法及量刑
    均無不當，應予維持，且除證據部分應補充：「告訴人乙○
    ○於本院審理時之證詞、行政院衛生署臺中醫院診斷證明書
    一紙、和信診所診斷證明書一紙、臺中市○○○道路交通事
    故談話紀錄表二紙、臺中市○○○道路交通事故肇事人自首
    情形紀錄表一紙、道路交通事故補充資料表一紙、現場照片
    七張」外，餘均引用如附件第一審判決書（含臺灣臺中地方
    法院檢察署檢察官聲請簡易判決處刑書）記載之犯罪事實、
    證據及理由。被告於本院審理時雖另辯稱：伊於檢察官偵查
    中認罪之真意，是指承認自己的行為導致告訴人受傷，並非
    承認自己應負過失責任，因事故發生當時伊車速很慢，而告
    訴人超速云云。惟查：本案被告確有違反道路交通安全規則
    第一百零二條第一項第七款「汽車行駛至交岔路口，轉彎車
    應讓直行車先行。」規定，未讓直行之告訴人機車先行，導
    致其所駕汽車與告訴人所騎機車發生碰撞之事實，業經告訴
    人於偵審中指證綦詳，復有道路交通事故現場圖、道路交通
    事故補充資料表一紙、現場照片七張在卷可憑。被告若能注
    意讓直行車先行，勿侵及告訴人路權，自能防免本件車禍發
    生。是本案被告顯有過失，所為復與告訴人所受傷害間具有
    相當因果關係，自應負過失傷害責任（雖告訴人方面亦有超
    速行駛、未注意車前狀況之疏失，惟此屬刑事量刑事由及民
    事損害賠償責任過失相抵之問題，並無解於本案被告刑事過
    失罪責之成立）。本案經臺灣省臺中市區車輛行車事故鑑定
    委員會鑑定結果，亦認：「被告駕駛自小客車於交岔路口左
    轉彎時未讓直行車先行，為肇事主因。告訴人駕駛重機車行
    經無號誌交岔路口超速行駛、未注意車前狀況，為肇事次因
    。」此有臺灣省臺中市區車輛行車事故鑑定委員會鑑定意見
    書在卷可憑，益徵本案車禍之發生，被告確有過失，其辯稱
    無過失云云，並無可採。
二、檢察官上訴意旨略以：本案告訴人所受損害非輕，被告竟不
    聞不問，亦拒絕賠償損失，犯後態度不佳，原審僅判處被告
    拘役五十日，量刑過輕云云。惟按量刑輕重係屬事實審法院
    得依職權自由裁量之事項，苟已斟酌刑法第五十七條各款所
    列情狀而未逾越法定刑度，不得遽指為違法；且在同一犯罪
    事實與情節，如別無其他加重或減輕之原因，下級審量定之
    刑，亦無過重或失輕之不當情形，則上級審法院對下級審法
    院之職權行使，原則上應予尊重（最高法院七十二年臺上字
    第六六九六號、七十五年臺上字第七○三三號判例及八十五
    年度臺上字第二四四六號判決意旨參照）。查本案檢察官並
    未能具體指摘原審判決認事用法有何疏漏或違誤之處，則原
    審以被告罪證明確，適用刑法第二條第一項前段、第二百八
    十四條第一項前段、（修正前）第六十二條前段、（修正前
    ）第四十一條第一項前段、罰金罰鍰提高標準條例第一條前
    段、（修正前）第二條、現行法規所定貨幣單位折算新臺幣
    條例第二條之規定，予以論罪，判處被告拘役五十日，如易
    科罰金，以銀元三百元即新臺幣九百元折算一日，核其認事
    用法及量刑，均無違法或不當之處，檢察官遽指原審量刑過
    輕，尚非允洽，其所為上訴並無理由，應予駁回。
三、至於告訴人指稱本案被告所為應係犯刑法第二百八十四條第
    二項前段業務過失傷害罪一節，本院業傳訊案發當時搭乘被
    告車輛之證人即被告之女甲○○，其明確證述被告當時係單
    純開車接送子女下課及補習等語，本院復查無其他實據得以
    認定被告為從事業務之人，因業務上之過失致告訴人受傷，
    自難認被告所為係犯刑法第二百八十四條第二項前段之罪。
    本案公訴人亦認為被告所為僅構成刑法第二百八十四條第一
    項前段之普通過失傷害罪，附此敘明。
據上論斷，應依刑事訴訟法第四百五十五條之一第一項、第三項
、第三百七十三條、第三百六十八條，判決如主文。
中　　華　　民　　國　　96　　年　　4 　　月　　10　　日
                  刑事第十二庭  審判長法  官  莊深淵
                                      法  官  廖慧如
                                      法  官  蔡建興
以上正本證明與原本無異
不得上訴。
                                      書記官  黃英寬
中　　華　　民　　國　　96　　年　　 4　　月　　10　　日
附錄論罪科刑法條：
刑法第二百八十四條第一項前段
因過失傷害人者，處六月以下有期徒刑、拘役或五百元以下罰金
。
